【裁判字號】    98,上易,611
【裁判日期】    980909
【裁判案由】    竊盜
【裁判全文】
臺灣高等法院臺南分院刑事判決         98年度上易字第611號
上 訴 人
即 被 告  乙○○
上列上訴人因竊盜案件不服臺灣臺南地方法院98年度易字第647
號中華民國98年6月19日第一審判決（聲請簡易判決案號：97 年
度偵字第13773號），提起上訴，本院判決如下：
    主  文
上訴駁回。
    理  由
一、依刑事訴訟法第350條、第361條、第362條、第367條規定，
    不服地方法院之第一審判決而上訴者，須提出上訴書狀，並
    應敘述具體理由，為上訴必備之程式；其所提出之書狀未敘
    述上訴理由，或僅曾以言詞陳述上訴理由者，均應於上訴期
    間屆滿後20日內補提理由書於第一審法院。第一審法院經形
    式審查，認逾期未補提上訴理由者，應定期間先命補正；逾
    期未補正者，為上訴不合法律上之程式，應以裁定駁回。倘
    已提出上訴理由，但所提非屬具體理由者，則由第二審法院
    以上訴不合法律上之程式，判決駁回。而所謂具體理由，必
    係依據卷內既有訴訟資料或提出新事證，指摘或表明第一審
    判決有何採證認事、用法或量刑等足以影響判決本旨之不當
    或違法，而構成應予撤銷之具體事由，始克當之（例如：依
    憑證據法則具體指出所採證據何以不具證據能力，或依憑卷
    證資料，明確指出所為證據證明力之判斷如何違背經驗、論
    理法則）；倘僅泛言原判決認定事實錯誤、違背法令、量刑
    失之過重或輕縱，而未依上揭意旨指出具體事由，或形式上
    雖已指出具體事由，然該事由縱使屬實，亦不足以認為原判
    決有何不當或違法者（例如：對不具有調查必要性之證據，
    法院未依聲請調查亦未說明理由，或援用證據不當，但除去
    該證據仍應為同一事實之認定），皆難謂係具體理由，俾與
    第二審上訴制度旨在請求第二審法院撤銷、變更第一審不當
    或違法之判決，以實現個案救濟之立法目的相契合，並節制
    濫行上訴（ 最高法院97年度台上字第892號刑事判決意旨參
    照）。
二、本件上訴意旨略以：上訴人即被告乙○○於警方尚不知情時
    ，主動坦認於民國 (下同)97 年9月7日至元洋商行竊取回收
    物品乙事，應合於自首要件，懇請鈞院從輕量刑云云。
三、經查：
（一）上訴人即被告乙○○曾因詐欺案件，經臺灣臺南地方法院
      判處有期徒刑3月，並於95年10月2日易科罰金執行完畢，
      詎仍不知悔改，分別基於意圖為自己不法所有之竊盜犯意
      ，在下列時、地竊取他人財物：
    １乙○○於97年8月底某日，在臺南市○區○○○街431巷7
      號旁建築工地，撐開圍繞工地之鐵絲網，進入工地內徒手
      竊取甲○○所有鐵條3支，並於隔日上午10 時許，持至位
      於臺南市○○區○○路5段7號之元洋商行，販予該行不知
      情之負責人丙○○，得款新臺幣（下同）120元後花用一
      空。
    ２乙○○並於97年9月7日下午4時許，騎乘車牌號碼JCL-611
      號重型機車至上開元洋商行，躍入圍牆進入商行內，徒手
      竊取重約20公斤之鋁製品回收物1袋，得手後並即持至臺
      南市○○區○○路1段30之22號資源回收場，販予不知情
      之鄭仙女，得款700元後花用完畢。
    ３乙○○復另行起意，於97年9月10日晚間7時30分許，騎乘
      車牌號碼JCL-611號重型機車至上開建築工地徒手竊取甲○○所有鐵條4支，並於97年9月11日上午8時5分許，持至
      臺南市○○路○段7號資源回收場附近欲變賣時，因形跡可
      疑經警盤查，於偵察機關未發覺前，自動供出97年8月底
      於上開建築工地內之加重竊盜犯行，始查悉上情。案經臺
      南市警察局第三分局報請臺灣臺南地方法院檢察署偵查後
      聲請簡易判決處刑。
（二）被告乙○○就上開3次竊盜之事實 ，業於警詢、偵查中及
      原審審理時均自白不諱，佐以證人即被害人丙○○、甲○○於警詢中之證述，並有扣押物品目錄表、贓物認領保管
      單各1紙及照片6幀在卷可稽，此部分事實自堪認定。核被
      告於犯罪事實１、２所為 ，均係犯刑法第321條第1項第2
      款之加重竊盜罪；犯罪事實３所為，係犯刑法第320條第1
      項之普通竊盜罪 。其所犯3罪，犯意個別，行為互殊，應
      予分論併罰。 被告曾受有期徒刑並於95年10月2日易科罰
      金執行完畢之紀錄，有臺灣高等法院被告前案紀錄表在卷
      可按，其於有期徒刑之執行完畢後5年內 ，故意再犯本案
      有期徒刑以上之竊盜等3罪，均為累犯，應各依刑法第47
      條第1項之規定加重其刑。又被告人於偵察機關未發覺前
      ，自首其97年8月底之加重竊盜犯行，有被告警詢筆錄及
      證人丁○○○○於原審審理之證述為佐，堪以認定，爰就
      被告犯罪事實１之加重竊盜部分，依刑法第62條前段自首
      之規定，減輕其刑。原審審酌被告之犯罪動機、目的、手
      段、所生危害，及其犯後坦承犯行態度良好等一切情狀，
      其所犯3罪各量處有期徒刑4月、8月、3月，應執行有期徒
      刑1年1月。從形式上審查，原審法院並無違背法令之情形
      。
（三）上訴人乙○○提起上訴，辯以97年9月7日至元洋商行竊取
      回收物品之犯行（犯罪事實２）合於自首要件云云，惟查
      警方之所以得於97年9月11日順利逮捕被告，正係因97年9
      月7日之被害人即元洋商行負責人丙○○報案 ，並提供上
      訴人所騎乘之重型機車車號LCJ-611所致，此業據證人丙○○於警詢（見警卷第9頁）及證人丁○○○○於原審證
      述（見原審卷第20頁）明確，互核相符，堪予認定，從而
      本件犯罪事實２部分，並非未發覺之罪，核與刑法第62
      條自首之要件並不該當，上訴理由空言爭執符合自首之要
      件，顯未依據卷內訴訟資料或提出新事證，具體指摘原審
      判決關於認定事實、證據取捨、適用法律及量刑，有何違
      法或不當之處，則揆諸首揭判決意旨，本件上訴不合上訴
      之法定要件，應予駁回，並不經言詞辯論為之。
四、依刑事訴訟法第367條前段、第372條，判決如主文。
中    華    民    國    98    年     9    月     9    日
                    刑事第三庭  審判長法  官  陳義仲
                                      法  官  宋明中
                                      法  官  蔡勝雄
以上正本證明與原本無異。
不得上訴。
                                      書記官  汪姿秀
中    華    民    國    98    年     9    月     9    日


司法院資訊處製作；財團法人民間司法改革基金會備份。
